臺灣雲林地方法院刑事判決
110年度易字第611號
公  訴  人  臺灣雲林地方檢察署檢察官
被      告  廖宗權





上列被告因竊盜案件，經檢察官提起公訴（110 年度偵緝字第22
3 號），本院判決如下：
    主      文
廖宗權犯竊盜罪，處拘役貳拾日，如易科罰金，以新臺幣壹仟元
折算壹日。
未扣案之腳踏車壹輛，沒收之，於全部或一部不能沒收或不宜執
行沒收時，追徵其價額。
    事實及理由
壹、犯罪事實
    廖宗權意圖為自己不法之所有，基於竊盜之犯意，於民國11
　　0 年2 月8 日晚間7 時45分許，在址設雲林縣○○鄉○○路
　　0 ○00號之全家便利商店永昌店前，趁曾品傑與其友人至上
　　開便利商店附近之超市購物而未及注意之際，先騎乘為曾品
　　傑所有而由其友人停放在上開便利商店前之腳踏車1 輛（下
　　稱本案腳踏車），後因重心不穩，即改以下車牽行之方式，
　　將本案腳踏車牽離上開地點，而以此方式徒手竊取本案腳踏
　　車。嗣經曾品傑報警處理，始查悉上情。
貳、程序部分
一、法院認為應科拘役、罰金或應諭知免刑或無罪之案件，被告
    經合法傳喚無正當理由不到庭者，得不待其陳述逕行判決，
　　刑事訴訟法第306 條定有明文。經查，被告廖宗權經合法傳
    喚，於110 年11月18日審理期日無正當理由未到庭，此有本
    院送達證書及刑事報到單（本院卷第37、39、49頁）存卷為
    據，又被告並無在監在押之情形，亦有卷附之臺灣高等法院
    在監在押全國紀錄表可證，本院審酌全案犯罪事實情節及證
    據，認宜處拘役之刑，爰不待其到庭陳述，逕由檢察官一造
    辯論而為判決，先予敘明。
二、按被告以外之人於審判外之陳述雖不符刑事訴訟法第159 條
    之1 至之4 等規定，而經當事人於審判程序同意作為證據，
    法院審酌該言詞陳述或書面陳述作成時之情況，認為適當者
    ，得為證據；當事人、代理人或辯護人於法院調查證據時，
    知有刑事訴訟法第159 條第1 項不得為證據之情形，而未於
    言詞辯論終結前聲明異議者，視為有前項之同意，同法第15
    9 條之5 定有明文。該法之立法意旨在於傳聞證據未經當事
    人之反對詰問予以核實，原則上先予排除。惟若當事人已放
    棄反對詰問權，於審判程序中表明同意該等傳聞證據可作為
    證據；或於言詞辯論終結前未聲明異議，基於尊重當事人對
    傳聞證據之處分權，及證據資料愈豐富，愈有助於真實發見
    之理念，且強化言詞辯論主義，使訴訟程序得以順暢進行，
    上開傳聞證據亦均具有證據能力。查下述經本院於審理期日
    踐行調查證據程序之被告以外之人於審判外陳述，經本院審
    酌全部卷證資料，認為作成當時之狀態，並無違背個人意思
    而為陳述或出於違法取供之情形，且無任何反於真實之情事
    ，而檢察官於本院審理中並不爭執證據能力及真實性，另被
    告對於證據能力部分除未曾聲明異議之外，其經本院合法傳
    喚後，無正當理由未到庭，自屬反對詰問權之放棄，是認該
    等證據尚屬適當，俱有證據能力。　　
參、認定犯罪事實所憑之證據及理由
一、訊據被告於警詢時坦承有將本案腳踏車牽離上開便利商店前
    之事實，惟矢口否認有何竊取本案腳踏車之行為，辯稱：經
    觀看警方所播放的現場監視錄影畫面，我的確有於110 年2 
    月8 日晚間7 時45分許，在上開全家便利商店前，將被害人
    曾品傑所有而停放在該處之本案腳踏車牽離上開地點，但我
    只有將本案腳踏車移到旁邊，因為本案腳踏車會影響到交通
    ，我沒有竊取本案腳踏車云云（警卷第8 、9 頁）；嗣於
　　偵查中又改辯稱：現場監視錄影畫面中，於110 年2 月8 日
    晚間7 時45分許，在上開全家便利商店前牽行腳踏車的人是
    我無誤，但我牽的是我的腳踏車，不是被害人所有的本案腳
    踏車云云（偵緝卷第58、59頁）。
二、被告於110 年2 月8 日晚間7 時45分許，在址設雲林縣○○鄉
    ○○路0 ○00號之全家便利商店永昌店前，將停放在上開便利
    商店前之1 輛腳踏車，以徒手方式牽離上開地點等情節
　　，為被告於警詢及偵查中均未予爭執（警卷第8 、9 頁、偵
　　緝卷第58頁），核與證人即被害人曾品傑證述之內容一致（
　　警卷第12頁、偵卷第41、42頁、本院卷第54至56頁），除有
　　全家便利商店永昌店外之現場監視器影像光碟（置於偵卷卷
　　底光碟存放袋內）在卷為憑外，並有員警職務報告（警卷第
　　5 、6 頁）、現場監視器錄影畫面截圖（警卷第15至23頁）
　　、臺灣雲林地方檢察署檢察官當庭勘驗現場監視器錄影畫面
    之勘驗筆錄（偵緝卷第58頁）、本院勘驗現場監視器錄影畫
    面之勘驗筆錄及錄影畫面截圖（本院卷第53至55、65頁）存
    卷可考，此部分事實，首堪認定。
三、被告於犯罪事實欄所載之時、地，有將停放在上開便利商店
    前之1 輛腳踏車，以徒手之方式牽離上開地點，已如前述，
    而該輛腳踏車之所有人為被害人一節，業據證人即被害人於
    警詢時證稱：本案腳踏車於110 年2 月8 日晚間，確實有停
    放在上開便利商店前，但沒有上鎖，經我觀看警方所播放的
    現場監視錄影畫面，後來於當日晚間7 時45分許，有人到本
    案腳踏車停放的位置將本案腳踏車牽走，本案腳踏車的所有
    人是我等語（警卷第12、13頁）、於偵查中具結證稱：經我
    觀看檢察官所播放的現場監視錄影畫面，本案腳踏車於110 
    年2 月8 日晚間7 點多，由我朋友停放在上開便利商店前，
    但沒有上鎖，後來我跟我朋友於當日晚間8 點左右發現本案
    腳踏車不見，我跟朋友四處找，發現真的沒有，當天就去警
    察局報案，報案後我有再回去現場，可是本案腳踏車到現在
    還是沒有找回來等語（偵卷第41、42頁）、於本院審理時具
    結證稱：110 年2 月8 日當天晚上，我跟朋友要去上開便利
    商店附近的超市買東西，並由我朋友騎乘本案腳踏車，並將
    之停放在上開便利商店前方，他沒有將腳踏車上鎖，後來我
    跟朋友約於當日晚間8 點回到本案腳踏車停放處，就發現本
    案腳踏車不見，經我觀看法院所播放的現場監視錄影畫面，
    可見畫面中有1 名男子於同日晚間7 時45分許，先騎乘停放
    在上開便利商店前的腳踏車，後來因重心不穩，就改採下車
    牽行之方式，將腳踏車牽離上開地點，而該部腳踏車就是我
    所有的本案腳踏車，後來我跟我朋友有去附近尋找，但也沒
    有找到本案腳踏車等語（本院卷第53至57頁）明確，並當庭
    繪製其與友人尋找本案腳踏車之範圍及路線圖供參（見本院
    卷第63頁之GOOGLE地圖列印本）；另對照現場監視器錄影畫
    面截圖，可見被害人之友人將本案腳踏車停放在上開便利商
    店前之位置，與被告於110 年2 月8 日晚間7 時45分許，所
    牽行、騎乘離開上開便利商店前之腳踏車所在位置，實屬同
    一（警卷第15、17頁、本院卷第65頁），足以認定被告於11
    0 年2 月8 日晚間7 時45分許，所牽行、騎乘離開上開便利
    商店前之腳踏車，實為被害人所有之本案腳踏車，至為明確
    。被告於偵查中所辯，其於犯罪事實欄所載之時、地，係牽
    行、騎乘其所有之腳踏車離開上開便利商店前云云，顯係臨
    訟卸責之詞，洵無足採。
四、被告於犯罪事實欄所載之時、地，將被害人所有之本案腳踏
    車以徒手方式騎乘、牽行離開原先停放之位置後，關於本案
    腳踏車之下落，勾稽證人即被害人於偵查中及本院審理時，
    所具結證述：我跟我朋友約於當日晚間8 點，回到本案腳踏
    車的停放位置，發現本案腳踏車不見了，我就跟我朋友先在
    附近四處尋找，我們找尋的範圍是沿著上開便利商店前的南
    光路開始走，先右轉南光路一巷，之後再右轉，走到興業街
    口時再右轉，走到興業街口與南光路的交岔路口時，再右轉
    回到上開便利商店前，但還是找不到本案腳踏車，我們才報
    警調閱監視器等語（偵卷第42頁、本院卷第56、57頁），及
    被害人於本院審理時，在GOOGLE地圖列印本所標示其與友人
    尋找本案腳踏車之範圍及路線圖（本院卷第63頁），即可見
    被害人及其友人已搜索相當範圍，卻仍未能找獲本案腳踏車
    ，不僅能證明被告於警詢時辯稱，其僅將本案腳踏車移至旁
    邊云云（警卷第8 、9 頁），並非可採，更能證實被告已將
    本案腳踏車騎乘、牽行離開原先停放之位置甚遠，其主觀上
    顯係基於意圖為自己不法所有之竊盜犯意，甚為明確。
五、被告其餘辯解不可採之理由    
    被告於警詢時辯稱，其係因本案腳踏車已影響交通，故將之
    騎乘、牽行離開上開地點云云，但參酌現場監視器錄影畫面
    截圖（警卷第15頁、本院卷第65頁），本案腳踏車係與其他
    機車一同緊鄰停放在道路旁，而有留下相當之空間供行人或
    車輛通行，並未見有何影響交通之情形，是此顯非被告將本
    案腳踏車騎乘、牽行離開上址之原因，自無從對其主觀犯意
    之有無為有利認定。
六、綜上，本案事證明確，被告犯行堪以認定，應依法論科。
肆、論罪科刑　　
一、核被告所為，係犯刑法第320 條第1 項之竊盜罪。
二、爰以行為人責任為基礎，審酌被告前有多次竊盜前科，素行
    不佳，其正值青壯年，竟不思以正當方式獲取財物，仍圖不
    勞而獲，徒手竊取被害人所有之本案腳踏車，顯見其欠缺尊
    重他人財產權之正確觀念，所為應予非難。另酌以被告犯後
    否認犯行，無從以此犯後態度對其刑度為有利之認定，兼衡
    被告於警詢時自陳為高中畢業之智識程度，無業，家庭經濟
    狀況貧寒等情，並考量檢察官、被害人對被告刑度之意見、
    被告本案竊盜犯行所使用之手段、犯罪情節及損害程度等一
    切情狀，量處如主文所示之刑，並諭知易科罰金之折算標準
    ，以資懲儆。
伍、沒收部分
    按犯罪所得，屬於犯罪行為人者，沒收之，於全部或一部不
    能沒收或不宜執行沒收時，追徵其價額，刑法第38條之1 第
    1 項前段、第3 項分別定有明文。查被告所竊取之本案腳踏
    車1 輛，未據扣案，應依刑法第38條之1 第1 項前段、第3
　　項規定宣告沒收之，並諭知於全部或一部不能沒收或不宜執
    行沒收時，追徵其價額。
據上論斷，應依刑事訴訟法第299 條第1 項前段、第306 條（依
刑事判決精簡原則，僅記載程序法條），判決如主文。
本案經檢察官林欣儀提起公訴，檢察官謝宏偉到庭執行職務。
中　　華　　民　　國　　110 　年　　11　　月　　24　　日
                  刑事第八庭    法  官  陳育良
以上正本證明與原本無異。
如不服本判決應於收受判決後 20 日內向本院提出上訴書狀，並
應敘述具體理由；其未敘述上訴理由者，應於上訴期間屆滿後20
 日內向本院補提理由書（均須按他造當事人之人數附繕本）。
「切勿逕送上級法院」。
告訴人或被害人不服本判決，應具備理由請求檢察官上訴，及上訴期間之計算係以檢察官收受判決正本之日期為準。「切勿逕送上級法院」。　　　　　　　　　　　
                                書記官  王姵珺
中　　華　　民　　國　　110 　年　　11　　月　　26　　日
附錄本案論罪科刑法條全文
中華民國刑法第320 條
意圖為自己或第三人不法之所有，而竊取他人之動產者，為竊盜
罪，處5 年以下有期徒刑、拘役或50萬元以下罰金。
意圖為自己或第三人不法之利益，而竊佔他人之不動產者，依前
項之規定處斷。
前二項之未遂犯罰之。　

附表：本院勘驗現場監視器錄影畫面之勘驗筆錄（本院卷第53至
      55頁）
一、檔案名稱：犯嫌廖宗權竊取腳踏車（51秒）
  ㈠畫面開始為超商門口前之監視器錄影畫面，且超商門口前之
    人行道上有數輛機車及二輛裝有菜籃之腳踏車停放於此，畫
    面顯示錄影時間為「0000-00-00星期一19：45：01至0000-0
    0-00星期一19：45：52」。勘驗筆錄上所記載之時間係錄影
    之時間，先予敘明。
  ㈡於19:45:08時，一名身穿黑白格紋衣服長袖男子、穿黑色長
    褲、背側背包、穿拖鞋、戴口罩之男子（下稱甲男）從畫面
    左下方走至畫面中超商門口，並在站立於該處觀看店內狀況
    。於19:45:15時，甲男轉身往畫面上方走去，於19:45:22時
    ，走至畫面上方停放於機車旁之前開ㄧ輛腳踏車旁，於19:45
    :26時，甲男將該腳踏車牽至人行道上，隨後騎上該腳踏車
    上後，因重心不穩又下車，於19:45:40時，甲男改以牽腳踏
    車方式移動，於19:45:45時，甲男經過超商門口時暫時駐足
    觀看店內狀況，隨後繼續移動，於19:45:50時，甲男牽腳踏
    車往畫面下方移動隨後消失於畫面當中。
　　
二、檔案名稱：被害人原先將腳踏車停放（21秒）
  ㈠畫面開始為超商門口前之監視器錄影畫面，且超商門口前之
    人行道上有數輛機車停放於此，而無腳踏車停放於該處，畫
    面顯示錄影時間為「0000-00-00星期一19：25：15至0000-0
    0-00星期一19：25：34」。勘驗筆錄上所記載之時間係錄影
    之時間，先予敘明。
  ㈡於19:25:23時，有一黑衣男子將一輛裝有菜籃之腳踏車停放
    於畫面上方機車旁，此時有另一名黑衣男子亦靠近該名停放
    腳踏車之黑衣男子，隨後轉身往馬路走去（如截圖1 ），該
    名停放腳踏車的男子將腳踏車停放完畢後，隨後亦往馬路走
    去（如截圖2 ）。